臺灣苗栗地方法院刑事判決　　　　　　　100年度訴字第655號
公　訴　人　臺灣苗栗地方法院檢察署檢察官
被　　　告　姚建億
指定辯護人　本院公設辯護人蔡文亮
上列被告因違反毒品危害防制條例等案件，經檢察官提起公訴（
100 年度偵字第158 號），本院判決如下：
    主  文
姚建億販賣第三級毒品，處有期徒刑貳年捌月；未扣案販賣毒品
所得新臺幣貳仟元沒收，如全部或一部不能沒收時，以其財產抵
償。又販賣第三級毒品，處有期徒刑貳年柒月；未扣案行動電話
（含SIM 卡：0000000000號壹張）壹支沒收，如全部或一部不能
沒收時，追徵其價額；未扣案販賣毒品所得新臺幣壹仟元沒收，
如全部或一部不能沒收時，以其財產抵償。應執行有期徒刑參年
陸月。未扣案販賣毒品所得新臺幣參仟元沒收，如全部或一部不
能沒收時，以其財產抵償。未扣案行動電話（含SIM 卡：000000
0000號壹張）壹支沒收，如全部或一部不能沒收時，追徵其價額
。
    事  實
一、姚建億明知愷他命（Ketamine）業已公告列為毒品危害防制
    條例之第三級毒品，不得販賣，竟基於意圖營利販賣第三級
    毒品之犯意，分別為下列行為：
（一）民國99年7 月初某時，在苗栗縣苑裡鎮客庄里客庄77之69
      號孫斯韋住處附近，以新臺幣（下同）2000元之對價，販
      賣約4 、5 公克之愷他命1 包與孫斯韋。
（二）持用所有行動電話（門號：0000000000號）作為交易之聯
      繫工具，於99年7 月7 日4 時許，在苗栗縣通霄鎮和苑裡
      鎮交界山區中姚建億之養雞場內，以1000元之對價，販賣
      約4 、5 公克之愷他命1 包與孫斯韋。
    嗣警執行通訊監察而發覺孫斯韋、姚建億涉嫌毒品交易，乃
    於99年8 月10日、100 年3 月17日陸續追查渠等到案，復由
    姚建億自白犯罪，始悉前情。
二、案經苗栗縣政府警察局通霄分局報告臺灣苗栗地方法院檢察
    署檢察官偵查起訴。
    理  由
壹、證據之證據能力
一、被告以外之人於偵查中向檢察官所為陳述，依刑事訴訟法第
    159 條之1 第2 項明文規定原則上得為證據。查證人孫斯韋
    於偵查中在檢察官面前具結證述者，被告、辯護人均未抗辯
    該審判外陳述有何顯不可信之情況，亦未請求行使詰問權，
    是依前開法條規定，當有證據能力。
二、按被告以外之人於審判外之陳述，雖不符刑事訴訟法第159
    條之1 至之4 等規定，惟經當事人於審判程序同意作為證據
    ，法院審酌該言詞或書面陳述作成時之情況，認為適當者，
    亦得為證據，刑事訴訟法第159 條之5 第1 項定有明文。本
    件當事人、辯護人對卷內其餘傳聞證據，皆同意具證據能力
    （見本院卷第21頁反面以下），本院審酌上開證據作成時，
    並無不當取得情形，認以之作為本案證據亦屬適當，故依法
    有證據能力。
貳、實體方面
一、上揭犯罪事實，業據被告於偵審程序自白不諱（見偵卷第98
    -99 頁、本院卷第21頁反面），核與證人孫斯韋證稱當面交
    易、透過電話聯繫等毒品買賣情節一致（見偵卷第35頁、第
    66頁反面、第73頁），並有監聽譯文所示事實欄(二)之相關販
    毒經歷足資佐證（見偵卷第40頁），以及刑事案件報告書所
    示查獲情形在卷可參（見偵卷第8 頁），是認被告之自白和
    事實相合，洵堪採信。又被告既承每次約將販入毒品價格加
    計100 、200 元後轉手賣出（見本院卷第21頁反面），其自
    有販毒營利之意圖甚明。從而本件罪證確鑿，應就被告犯行
    依法論科。
二、按愷他命係毒品危害防制條例第2 條第2 項第3 款所定第三
    級毒品。核被告所為，係犯毒品危害防制條例第4 條第3 項
    之販賣第三級毒品罪。被告所犯上開各罪，犯意個別、行為
    互殊，應分論併罰。被告於偵審程序自白不諱，均依毒品危
    害防制條例第17條第2 項減輕刑度。本件因適用毒品危害防
    制條例第17條第2 項減輕刑度、減刑後各罪有期徒刑之量刑
    下限乃2 年6 月，是處斷上已無情輕法重問題，自不依刑法
    第59條遞減其刑，特予敘明（最高法院98年度台上字第6698
    號判決所示意旨參照）。
三、爰審酌毒品遺害無窮，一經吸染，萎痺終身，其因之失業亡
    家者，觸目皆是，由斯肆無忌憚，滋生其他犯罪者，俯首即
    得，而欲消滅毒害，杜漸防萌，當從毒品來源予以嚴加斷絕
    ；故查緝毒品來源，實為根除與毒品有關和衍生之犯罪，藉
    以維護國民身心健康，進而維持社會秩序，俾免國家安全陷
    於危殆，此乃毒品危害防制條例對販賣等提供毒品來源者設
    有嚴刑之所據。本件被告販毒營利，助長施用毒品行為更形
    猖獗，非僅使他人生命、身體法益受侵害，影響所及甚且危
    殆社會、國家之健全發展，顯屬可咎；另被告早在97年間起
    ，便有多次施用毒品前科（99年9 月1 日係最近一次執行有
    期徒刑易科罰金，於本件不構成累犯，卷存前案紀錄表供參
    ），但其並未就此遠離毒品相關犯罪，反倒變本加厲從事販
    毒，如是漠視法治，絲毫沒因屢經司法程序而收警惕，原無
    由輕縱；惟念及被告尚知坦然面對刑責、自白罪行不諱，犯
    後態度非劣等一切情狀，各量處如主文所示之刑，併依法定
    應執行刑，以資懲儆。
四、沒收：
（一）本件被告販賣毒品之犯罪所得3000元（無庸扣除取得成本
      ，最高法院95年度台上字第2916號判決意旨參照），雖未
      扣案，仍應依毒品危害防制條例第19條第1 項宣告沒收，
      如全部或一部不能沒收時，以其財產抵償。
（二）被告自承以所有行動電話（含SIM 卡：0000000000號）聯
      繫事實欄(二)之販毒交易（見本院卷第21頁反面），該行動
      電話1 支暨SIM 卡1 張雖未扣案，仍應依毒品危害防制條
      例第19條第1 項宣告沒收，如全部或一部不能沒收時，追
      徵其價額（最高法院99年度第5 次刑事庭會議(二)決議參照
      ）。
據上論斷，應依刑事訴訟法第299 條第1 項前段，毒品危害防制
條例第4 條第3 項、第17條第2 項、第19條第1 項，刑法第11條
、第51條第5 款，判決如主文。
本案經檢察官葉竹鳳到庭執行職務
中    華    民    國    100   年    11    月    16    日
                  刑事第三庭  審判長法  官  魏宏安
                                    法  官  游欣怡
                                    法  官  江振源
以上正本證明與原本無異。
如不服本判決，應於判決送達後10日內向本院提出上訴書狀（應
附繕本），其未敘述上訴理由者，應於上訴期間屆滿後20日內補
提理由書狀於本院，上訴於臺灣高等法院臺中分院。
中    華    民    國    100   年    11    月    17    日
                                    書記官  楊慧萍
附錄本判決論罪科刑法條：
毒品危害防制條例第4條
製造、運輸、販賣第一級毒品者，處死刑或無期徒刑；處無期徒
刑者，得併科新臺幣二千萬元以下罰金。
製造、運輸、販賣第二級毒品者，處無期徒刑或七年以上有期徒
刑，得併科新臺幣一千萬元以下罰金。
製造、運輸、販賣第三級毒品者，處五年以上有期徒刑，得併科
新臺幣七百萬元以下罰金。
製造、運輸、販賣第四級毒品者，處三年以上十年以下有期徒刑
，得併科新臺幣三百萬元以下罰金。
製造、運輸、販賣專供製造或施用毒品之器具者，處一年以上七
年以下有期徒刑，得併科新臺幣一百萬元以下罰金。
前五項之未遂犯罰之。